【裁判字號】    97,審易,1747
【裁判日期】    980206
【裁判案由】    妨害自由
【裁判全文】
臺灣桃園地方法院刑事判決            97年度審易字第1747號
公  訴  人  臺灣桃園地方法院檢察署檢察官
被      告  乙○○
上列被告因妨害自由案件，經檢察官提起公訴（96年度偵字第23
202 號），本院判決如下：
    主  文
乙○○共同以強暴使人行無義務之事，處有期徒刑參月，如易科
罰金，以新臺幣壹仟元折算壹日。
    事  實
一、乙○○因交通事故案件為尋找徐健煥，竟於民國96年9 月5
    日下午3 時許，在桃園縣平鎮市南勢里4 鄰46之1 號附近之
    某處，與真實姓名、年籍不詳之成年男子4 人，共同基於以
    強暴使人行無義務之事之犯意聯絡，由乙○○以手拉扯之強
    暴方式將乘坐在莊正彥車上之甲○○強拉下車，甲○○因乙
    ○○之拉扯及其等之大聲喝令，遂不得不依乙○○等人之要
    求帶領其等至桃園縣平鎮市南勢里47號處尋找徐健煥，乙○
    ○乃以此強暴之方式使甲○○行帶領其等至上開處所尋找徐
    健煥之無義務之事。
二、案經甲○○訴由桃園縣政府警察局平鎮分局報請臺灣桃園地
    方法院檢察署檢察官偵查起訴。
    理  由
壹、證據能力部分：
    本案所引用之供述及非供述證據，經本院依法踐行調查證據
    程序，檢察官及被告乙○○均不爭執各該證據之證據能力，
    且亦查無依法應排除其證據能力之情形，是後述所引用證據
    之證據能力均無疑義。
貳、實體部分：
一、訊據被告乙○○矢口否認有何強制之犯行，辯稱：伊於案發
    當時，是到現場去找車禍的事主，一個叫徐健煥的人，伊是
    自己到桃園縣平鎮市南勢里4 鄰47號門口找徐健煥的，伊只
    是請告訴人甲○○幫忙找徐健煥云云。惟查，證人即告訴人
    甲○○於本院審理時證稱：案發時伊是從距離案發地點約50
    0 公尺的養蜂場回來，當時是由平鎮市公所農經科莊正彥開
    車載伊回來，而當車輛到達桃園縣平鎮市南勢里4 鄰46號附
    近，突然有二輛車子前後夾住伊的坐車，有4 個人過來開車
    門將伊拉下車，被告就要伊交出徐健煥等語（本院98年1 月
    7 日審判筆錄）。而證人莊正彥於偵訊時亦證稱：案發當時
    伊與告訴人甲○○從養蜂場出來後，就有一群年輕人叫告訴
    人下車，其中一名男子開門拉告訴人的手，要求告訴人下車
    講清楚，並要求告訴人帶該群年輕人去找一個人等語（偵查
    卷第27頁之96年11月1 日訊問筆錄）。核對告訴人甲○○與
    證人莊正彥上開證述，告訴人於案發當時，確有遭人強拉下
    車之情事，是告訴人於警詢、偵訊及本院審理時，一再指述
    被告強制其尋找案外人徐健煥乙節，應屬實在。綜上所述，
    本案事證明確，被告上揭犯行堪以認定，應依法論科。
二、核被告乙○○所為，係犯刑法第304 條第1 項之強制罪。又
    被告乙○○就上開犯行，與真實姓名、年籍不詳之4 名成年
    男子間有犯意聯絡及行為分擔，為共同正犯。爰審酌被告品
    行、智識程度，犯罪之動機、目的、手段、所生危害及犯罪
    後未坦認犯罪等一切情狀，量處如主文所示之刑，並諭知易
    科罰金之折算標準，以資懲儆。
據上論斷，應依刑事訴訟法第299 條第1 項前段，刑法第28條、
第304 條第1 項、第41條第1 項前段，刑法施行法第1 條之1 第
1 項、第2 項前段，判決如主文。
本案經檢察官蔡如惠到庭執行職務。
中    華    民    國    98    年     2    月     6    日
                        刑事庭    法  官  劉為丕
以上正本證明與原本無異。
如不服本判決，應於判決送達後10日內向本院提出上訴狀（應附
繕本），其未敘述上訴理由者，應於上訴期間屆滿後20日內補提
理由書狀於本院，上訴於臺灣高等法院。
                                  書記官  陳淑瓊
中    華    民    國    98    年     2    月     6    日
附錄本案論罪科刑法條：
刑法第304 條第1 項：
以強暴、脅迫使人行無義務之事或妨害人行使權利者，處3 年以
下有期徒刑、拘役或3 百元以下罰金。


司法院資訊處製作；財團法人民間司法改革基金會備份。
